【裁判字號】    92,訴,333
【裁判日期】    920814
【裁判案由】    毒品危害防制條例
【裁判全文】
臺灣嘉義地方法院刑事判決                          九十二年度訴字第三三三號
    公  訴  人  臺灣嘉義地方法院檢察署檢察官
    被      告  甲○○
右列被告因違反毒品危害防制條例案件，經檢察官提起公訴（九十二年度毒偵緝字第
第七十號、毒偵字第五三二號），本院判決如左：
    主  文
甲○○連續施用第一級毒品，處有期徒刑柒月，扣案海洛因（淨重零點零貳公克）沒
收銷毀之，包裝上開海洛因之包裝袋壹個、注射針筒參支沒收；又施用第二級毒品，
處有期徒刑參月。應執行有期徒刑玖月，扣案海洛因（淨重零點零貳公克）沒收銷毀
之，包裝上開海洛因之包裝袋壹個、注射針筒參支沒收。
    事  實
一、甲○○前因施用毒品案件，經送觀察勒戒，認有繼續施用毒品傾向，經送強制戒
    治，旋因停止戒治付保護管束期滿，由台灣嘉義地方法院檢察署檢察官於民國八
    十九年八月八日以八十九年度戒毒偵字第一四八號不起訴處分確定；仍不知悔改
    ：（一）其基於施用第一級毒品海洛因之概括犯意，自九十二年一月間某日起至
    六月十一日某時止，連續在嘉義縣民雄鄉雙福村八十八之二十三號潛春山住處與
    嘉義縣大林鎮某處等不詳地點，多次施用第一級毒品海洛因；（二）甲○○又另
    起施用第二級毒品安非他命之犯意，於同年三月十二日十二時十分許回溯九十六
    小時內之某時，在不詳處所施用第二級毒品安非他命一次；為警先於同年三月十
    一日下午九時許在嘉義縣民雄鄉雙福村八十八之二十三號處查獲，又於同年六月
    一日在嘉義縣大林鎮○○路四百八十三號（公訴人誤載為三百八十四號）日鮮餐
    廳廁所內施打海洛因時，因遭警查獲，然為陳女逃逸惟在廁所內扣得陳女遺留皮
    包內裝有第一級毒品海洛因一小包（內含海洛因淨重零點零二公克）、注射針筒
    三支。
二、案經嘉義縣警察局民雄分局移送台灣嘉義地方法院檢察署檢察官偵查起訴。
    理  由
一、訊據被告甲○○固對於右揭事實欄一（一）所示連續施用海洛因部分事實自白不
    諱，並有扣案海洛因一小包，經送請法務部調查局鑑定認係第一級毒品海洛因（
    淨重零點零二公克）一情，有該局調科一字第一八零零零一六二七號鑑定通知書
    在卷可佐，而被告經採尿送驗亦呈海洛因陽性反應一情，有嘉義縣衛生局尿液檢
    驗單一紙可稽；而關於右揭事實欄一（二）所示施用第二級毒品部分犯行，被告
    固於審理時辯稱：並不知道何時施用安非他命，其亦無施用安非他命之習慣云云
    ，然被告經採尿送驗後，確呈第二級毒品安非他命陽性反應一情，有前開鑑定通
    知書在卷可佐；按安非他命類藥物經口服投與後，約百分之七十於二十四小時內
    自尿液中排出，約百分之九十於九十六小時內自尿中排出，甲基安非他命之檢出
    與其投與方式、投與量、個人體質、採尿時間與檢驗儀器精密度等諸多因素有關
    ，依上述資料推斷，最長可能不會超過四日，有行政院衛生署藥物食品檢驗局八
    十一年二月八日（八一）藥檢壹字第一一五六號函可參，本件被告係於九十二年
    三月十二日十二時十分許接受警方採尿（見警訊卷），則被告應係自九十二年三
    月十二日十二時十分許回溯九十六小時內之某時施用第二級毒品安非他命一情，
    應堪認定；綜上所述，被告施用第一級毒品、第二級毒品之犯行，事證明確，均
    堪認定。
二、按毒品危害防制條例業於八十六年十月三十日經立法院三讀通過，嗣於八十七年
    五月二十日經總統公布，於八十七年五月二十二日零時起生效施行，依據該條例
    第二條第二項第二款規定，海洛因係第一級毒品，安非他命係第二級毒品，而依
    該條例第十條第二項施用第二級毒品罪應處三年以下有期徒刑，但第一次施用第
    二級毒品者，檢察官應先將被告送勒戒處所觀察勒戒；經觀察勒戒後無繼續施用
    毒品之傾向者，應由檢察官為不起訴之處分，有繼續施用毒品之傾向者，由檢察
    官聲請法院裁定令入戒治處所施以強制戒治，其期間為一年；依前項規定為不起
    訴之處分確定後，五年內再犯第十條（施用第一級或第二級毒品）之罪，經觀察
    勒戒後，認有繼續施用毒品之傾向或三犯以上者，不適用前項之規定，毒品危害
    防制條例第二十條第一、二、三項分別定有明文；而查：被告甲○○前因施用毒
    品案件，經送觀察勒戒，認有繼續施用毒品傾向，經送強制戒治，旋因停止戒治
    付保護管束期滿，由台灣嘉義地方法院檢察署檢察官於民國八十九年八月八日以
    八十九年度戒毒偵字第一四八號不起訴處分確定一情，有上開不起訴處分書在卷
    可佐；是本件被告甲○○所為，係於前次施用毒品犯行為不起訴處分確定後五年
    內再犯毒品危害防制條例第十條第一、二項之施用第一、二級毒品罪，應論罪科
    刑；其施用前後持有海洛因、安非他命之低度行為應為施用之高度行為所吸收，
    僅論以施用海洛因、安非他命之高度行為；又被告先後多次施用第一級毒品海洛
    因之行為時間緊接，且犯罪構成要件相同，顯係基於概括犯意反覆為之，為連續
    犯，應依刑法第五十六條規定論處一罪，並加重其刑；而被告施用第一、二級毒
    品之犯行，犯意各別，罪名有異，應分予併罰；爰審酌被告犯罪之動機、手段，
    犯罪時所受之刺激及其品性、生活狀況、智識程度、犯罪所生之損害，及犯罪後
    態度等一切情狀，量處如主文所示之刑，並定其應執行之刑。扣案之第一級毒品
    海洛因（淨重零點零二公克），係第一級毒品，為違禁物，依同條例第十八條第
    一項前段規定宣告沒收銷燬，而扣案包裝上開毒品之包裝袋一個、施用毒品器具
    注射針筒三支，則係被告所有、犯本罪所用之物，依刑法第三十八條第一項第二
    款規定宣告沒收。
據上論斷，應依刑事訴訟法第二百九十九條第一項前段，毒品危害防制條例第十條第
一項、第二項、第十八條第一項，刑法第十一條前段、第五十六條、第五十一條第五
款、第三十八條第一項第二款，判決如主文。
本案經檢察官陳玲香到庭執行職務。
中  華      民      國    九十二    年      八      月     十四     日
                                      台灣嘉義地方法院刑事第三庭
                                          法  官    黃  國  益
右正本證明與原本無異。
如不服本判決，應於判決送達後十日內向本院提出上訴狀( 應附繕本 )。告訴人或被
害人如對於本判決不服者，應具備理由請求檢察官上訴，其上訴期間之計算係以檢察
官收受判決正本之日期為準。
中      華      民      國    九十二    年      八      月     十四     日
                                          書記官    林  柑  杏
毒品危害防制條例第十條
施用第一級毒品者，處六月以上五年以下有期徒刑。
施用第二級毒品者，處三年以下有期徒刑。


司法院資訊處製作；財團法人民間司法改革基金會備份。
